【裁判字號】    97,易,1063
【裁判日期】    980122
【裁判案由】    竊盜
【裁判全文】
臺灣彰化地方法院刑事判決              97年度易字第1063號
公  訴  人  臺灣彰化地方法院檢察署檢察官
被      告  戊○○
            己○○
                    （現於臺灣彰化少年輔育院執行感化教育
上列被告因竊盜案件，經檢察官提起公訴（97年度偵緝字第60號
、97年度偵字第4349號），本院判決如下：
    主    文
戊○○、己○○共同竊盜，均處有期徒刑肆月，如易科罰金，均
以新臺幣壹仟元折算壹日。
    犯罪事實
一、戊○○於民國96年8月初某日透過其當時女友丁○○認識己○○，2人於96年8月3日凌晨欲自臺中前往鹿港找丁○○，
    惟行經彰化縣鹿港鎮○○路86號前時，因所騎乘之機車汽油
    耗盡，2人為尋求代步工具，竟共同意圖為自己不法之所有
    ，經戊○○提議後，由己○○在旁把風，戊○○則以先前自
    不知情之丁○○處取得之鑰匙1支發動丙○○所有車牌號碼
    JBA-329號重型機車（下稱系爭機車）後，由己○○搭載戊○○離去，以此方式竊取丙○○所有之機車1輛得逞。嗣於
    96 年8月5日下午2時50分許，戊○○騎乘前開機車搭載丁○○行經彰化縣埔心鄉○○路與柳橋東路口，為警查獲，而查
    悉上情。
二、案經臺灣彰化地方法院檢察署檢察官主動簽分後偵查起訴。
    理    由
壹、證據能力部分：
    被告以外之人於審判外之陳述，雖不符前4條之規定，而經
    當事人於審判程序同意作為證據，法院審酌該言詞陳述或書
    面陳述作成時之情況，認為適當者，亦得為證據；當事人、
    代理人或辯護人於法院調查證據時，知有第159條第1項不得
    為證據之情形，而未於言詞辯論終結前聲明異議者，視為有
    前項之同意，刑事訴訟法第159條之5定有明文。本案下列引
    為證據之證人陳述及書證，被告戊○○、己○○及檢察官於
    本院審理中均不爭執其證據能力，且以之作為證據並無不當
    ，依上揭法條之規定，自均有證據能力。
貳、實體部分：
一、訊據被告戊○○對於前開犯罪事實均坦承不諱，核與證人丁○○、乙○○於本院結證情節相符，復有搜索扣押筆錄、扣
    押物品目錄表、彰化縣警察局車輛協尋電腦輸入單、彰化縣
    警察局車輛尋獲電腦輸入單、贓物認領保管單、失車紀錄、
    機車及鑰匙照片等件在卷可稽；且有扣案之鑰匙1支可資佐
    證，足認被告自白與事實相符，堪可採信，本案事證明確，
    被告戊○○犯行堪以認定。
二、訊據被告己○○固坦承於案發前數日透過丁○○認識被告戊○○，並曾與被告戊○○一同前往鹿港找丁○○等情，惟矢
    口否認有何前開共同竊盜犯行，辯稱：伊是和被告戊○○各
    騎各的機車到鹿港丁○○住處，伊到了丁○○住處附近才看
    到戊○○，2人並未共乘1輛機車云云。經查：
(一)前開犯罪事實，業據被告戊○○以證人身分具結證稱：伊當
    時和丁○○是男女朋友，丁○○透過網路認識被告己○○後
    亦將被告己○○介紹給伊認識，96年8月2日伊和丁○○一同
    騎乘機車到臺中去找被告己○○，並以「三貼」方式搭載被
    告己○○回到丁○○在鹿港的住處，但因為伊和丁○○吵架
    ，遂和己○○一同回到伊霧峰住處，但當天晚上，伊又想見
    丁○○，便打電話告知丁○○說伊要和被告己○○一同去找
    她，便在96年8月3日凌晨和被告己○○走路出發，後來到烏
    溪橋附近，2人就弄了1輛機車代步，但凌晨2點多騎到鹿港
    時，這輛機車沒油了，伊和被告己○○無意間發現系爭機車
    ，伊就說不然換1輛，被告己○○沒有說什麼，就在旁邊替
    伊把風，伊就用先前丁○○給伊的鑰匙發動系爭機車後，2
    人繼續出發到丁○○住處找她等語甚詳；亦經證人丁○○到
    庭結證稱：伊先跟被告戊○○交往，後來是伊認識被告己○○，再介紹被告戊○○給被告己○○認識，被告己○○曾去
    住過伊在鹿港的住處1、2天，是在案發之前，那時候伊和被
    告戊○○去台中找被告己○○，3人再一起「三貼」回鹿港
    。而96年8月5日前幾日凌晨12點多，被告戊○○跟被告己○○騎1輛黑色的機車到鹿港來找伊，伊感覺那輛機車就是後
    來被查獲的那輛。之後3人就「三貼」去霧峰被告戊○○的
    家，伊不知道為什麼被告戊○○要將機車藏在他住處後面，
    當時機車是被告己○○騎的，伊坐中間，被告戊○○則坐後
    面，是被告戊○○在機車上直接報路，叫被告己○○騎去那
    邊停，伊有問為什麼機車要停在這邊，2人不講話就直接去
    樓上，伊那時候就覺得怪怪的。2人剛來載伊時，伊有問機
    車怎麼來的，被告戊○○說不要問那麼多，被告己○○也在
    旁邊，他們2人是一起來的，被告己○○有聽到我們的對話
    ，但被告己○○沒有說話等情大致相符。足見被告己○○確
    曾於當日凌晨與被告戊○○一同騎乘系爭機車前往丁○○住
    處，並由被告己○○騎乘系爭機車搭載被告戊○○與丁○○
    回霧峰被告戊○○住處，則被告己○○於被告戊○○行竊時
    既在現場，並於被告戊○○竊得後使用系爭機車，對於被告
    戊○○前開行竊犯行，自難諉為不知，堪認被告己○○就此
    犯行應有犯意聯絡及行為分擔。
(二)被告己○○雖於97年4月18日偵訊中先辯稱：被告戊○○曾
    騎乘系爭機車去載伊云云；另於97年5月22日偵查中辯稱：
    被告戊○○曾經在凌晨騎機車去臺中伊朋友的住處找伊，當
    時伊在朋友住處睡覺，丁○○也有去過伊朋友家，那幾天伊
    有和被告戊○○一起出去過，也有去過鹿港1次云云；後於
    本院97年10月31日準備程序中改稱：被告戊○○曾在96年8
    月2日凌晨和丁○○一起騎機車去臺中找伊，被告戊○○說
    那輛機車是朋友的，約30分鐘後2人就離開了，伊並沒有帶
    他們去伊住處，之後8月3日到8月5日伊都沒有和被告戊○○
    、丁○○見過面，也沒有離開過臺中，伊第一次去鹿港是96
    年8 月6日和朋友甲○○一起去，之前從來沒有去過鹿港云
    云；惟於98年1月8日審理中另改稱：伊的確有和被告戊○○
    一起去鹿港找丁○○，但伊是騎伊朋友郭謙儒的機車，被告
    戊○○自己另外騎1輛機車，伊是從臺中開始騎，被告戊○○從哪開始騎伊不知道，伊是在丁○○家外面遇到被告戊○○，2人並沒有約好云云。核被告己○○所辯，除與證人戊○○、丁○○所述不符外，對於被告戊○○是否曾去伊住處
    找伊、是否曾和被告戊○○一同出去過、是否曾到過鹿港、
    如何到鹿港等節，亦前後辯解不一且矛盾，自難予以採信。
    且證人即被告己○○之朋友甲○○於審理中具結證稱：伊和
    被告己○○是國中同學，高中時候被告己○○住伊家裡住了
    1年多，之後被告己○○就搬回家，96年7、8月間，伊在臺
    中市○○○路與文心南五路口做汽車美容，被告己○○也一
    樣在那邊做，有時候住伊家，有時候回自己家，但伊不記得
    96年8月1日到96年8月10日伊在做什麼，也不記得被告己○○有無跟伊在一起等語，亦無法作為被告己○○之不在場證
    明。是被告己○○空言否認犯罪，要係事後卸責之詞，不足
    採信。
(三)綜上所述，本案事證明確，被告己○○犯行堪以認定。
三、核被告戊○○、己○○所為，均係犯刑法第320條第1項竊盜
    罪。被告2人間就前開犯行，有犯意聯絡及行為分擔，均為
    共同正犯。爰審酌被告2人正值年輕力壯，不思以正當方法
    賺取金錢，僅為貪圖一時方便即行竊被害人機車代步；所竊
    物品價值非鉅，且已由被害人領回；行竊手段尚屬平和，被
    告戊○○提議且動手行竊，惟犯後坦承犯行，態度良好；被
    告己○○雖僅在旁把風，惟於審理中仍矢口否認犯行，犯後
    態度不佳等一切情狀，各量處如主文所示之刑，並均諭知易
    科罰金之折算標準。另扣案之鑰匙1支，為丁○○交予戊○○使用，非被告戊○○或己○○所有，業據被告戊○○及證
    人丁○○分別供明在卷，爰不予宣告沒收，併此敘明。
據上論斷，依刑事訴訟法第299條第1項前段，刑法第28條、第
320條第1項、第41條第1項前段，刑法施行法第1條之1第1項、第
2項前段，判決如主文。
本案經檢察官張聖傳到庭執行職務。
中    華    民    國    98    年    1     月    22    日
                  刑事第五庭  審判長  法  官  周淡怡
                                      法  官  周莉菁
                                      法  官  蔡家瑜
以上正本證明與原本無異。
如不服本判決應於收受判決後10日內向本院提出上訴書狀，並應
敘述具體理由；其未敘述上訴理由者，應於上訴期間屆滿後20日
內向本院補提理由書（均須按他造當事人之人數附繕本）「切勿
逕送上級法院」。
告訴人或被害人對於判決如有不服具備理由請求檢察官上訴者，
其上訴期間之計算係以檢察官收受判決正本之日期為準。
中    華    民    國    98    年    1     月    22    日
                                      書記官  陳秀鳳
附錄論罪科刑法條：
刑法第320條第1項
意圖為自己或第三人不法之所有，而竊取他人之動產者，為竊盜
罪，處五年以下有期徒刑、拘役或五百元以下罰金。


司法院資訊處製作；財團法人民間司法改革基金會備份。
